【裁判字號】    90,易,2382
【裁判日期】    901221
【裁判案由】    竊盜
【裁判全文】
臺灣桃園地方法院刑事判決                          九十年度易字第二三八二號
    公訴人  臺灣桃園地方法院檢察署檢察官
    被  告  乙○○
右列被告因竊盜案件，經公訴人提起公訴（九十年度偵字第一四二一四號），本院判
決如左：
    主  文
乙○○共同竊盜，處有期徒刑肆月，如易科罰金以參佰元折算壹日。
    事  實
一、乙○○於民國（下同）九十年八月十七日二十一時四十分許，與年籍不詳之成年
    人「侯俊傑」，基於意圖為自己不法所有之犯意聯絡，先由「侯俊傑」駕駛５Ａ
    ─１２３１號自用小客車載同乙○○於右前座上，一同前往甲○○所有停放在桃
    園縣蘆竹鄉○○路○段三三七號對面路邊之３Ｖ─７６０８號自用小客車旁，由
    乙○○留在上開５Ａ─１２３１號自用小客車上把風，再由「侯俊傑」下車至上
    開３Ｖ─７６０８號自用小客車旁，徒手自上開３Ｖ─７６０８號自用小客車之
    中間車窗爬進上開自用小客車內，竊得甲○○所有置放上開３Ｖ─７６０８號自
    用小客車內之回數票數張、遙控器乙只及現金零錢些許，後「侯俊傑」即將上開
    竊得之財物先置於上開５Ａ─１２３１號自用小客車內，再返回上開３Ｖ─７６
    ０８號自用小客車內繼續搜尋其他財物。嗣因甲○○下樓時發覺上開３Ｖ─７６
    ０８號自用小客車之右前座內有人在動，隨即前往查看並大叫有賊時，「侯俊傑
    」隨即下車轉身逃逸，而乙○○聽得有人大叫，亦準備下車逃離時，遭甲○○及
    其鄰居等人攔下，並經報警逮捕乙○○。
二、案經桃園縣警察局大園分局報請臺灣桃園地方法院檢察署檢察官偵查起訴。
    理  由
一、訊據被告乙○○固坦承於右揭時地遭警逮捕乙情，惟矢口否認右揭犯行，辯稱：
    伊當時係由「侯俊傑」駕駛上開５Ａ─１２３１號自用小客車載同，後至案發地
    點，因「侯俊傑」說要下車小便，伊始一人留在上開５Ａ─１２３１號自用小客
    車上，伊並不知「侯俊傑」下車竊取甲○○上開３Ｖ─７６０８號自用小客車內
    之財物，亦未有為「侯俊傑」把風云云。經查：被告右揭犯行業據被害人甲○○
    迭次於警、偵訊中及本院審理時指述「我於九十年八月十七日二十一時三十分許
    從家中正準備取車使用時，剛好發現一名可疑男子在我車上內部翻東西，我立刻
    拿起電話向蘆竹所報警（見偵查卷第十頁）」、「我發現歹徒時想向前逮捕他時
    ，歹徒發現後立刻逃逸，追了有百餘公尺讓他跑未抓到，停在我車前之５Ａ─１
    ２３１號車親戚朋友向前查看卻發現有一名女子在車上，故向他盤問中警方隨即
    也到場（見偵查卷第十頁）」、「車內之電視ＶＣＤ遭破壞，其他之物被翻動（
    見偵查卷第十頁）」、「當晚九時四十分左右，我要開車發現車上內有燈光，且
    有一台車子緊鄰我的車子兩車只距離四、五十公分，我就大喊小偷，旁邊的路人
    就去追車內的小偷，並告訴我前面車子內有一個人叫我去問，我上前去時那女孩
    子坐在副駕駛座上，該座位車門全開，他的腳伸在外面，並面向外面講話，他講
    的很激動，我上前他都不知道（見偵查卷第三十八頁）」、「電視壞掉、零錢、
    回數票被偷，點煙器也被撬壞（見偵查卷第三十八頁）」、「我叫他，他嚇一跳
    ，他本想跑但我叫他不准跑，把那男的叫回來，他一直叫那男子回來，可是那男
    子跑很快的跑走了（見偵查卷第三十八、三十九頁）」、「我是３Ｖ─７６０８
    號車的車主，我當時住在對面，剛好我要出門開車，看到我車裡面有手電筒亮著
    ，我就走過去看並大喊偷車，車裡面一個男子就跑掉，被告是坐在我車前另一輛
    自小右前座上，被告當時沒有下車，被告後來有下車要跑，然後因為有人幫我大
    喊再跑要打，被告就沒有跑我們才抓到被告，當時被告說他不知道該男子要偷車
    ，可是在他們的車上有查獲我被偷的回數票、遙控器、零錢，我車上電視也被該
    男子撬壞，....，當時我車子的門鎖沒有被破壞，該名男子可能從中間車窗爬進
    去（見本院卷九十年十一月十三日筆錄）」等語明確，復有扣案之上開５Ａ─１
    ２３１號自用小客車之查獲現場照片二紙及「侯俊傑」所持有之行動電話五具、
    行動電話ＳＩＭ卡三片、「黃藏要」、「陳火城」身分證各乙紙、「程慶鴻」銀
    行存摺乙本、「葉宗鴻」服務證乙張、「林順福」救生員證書乙紙，在卷可稽，
    應堪認定。雖被告迭次於警、偵訊中及本院審理時均辯稱其當時並不知道「侯俊
    傑」下車要竊取上開財物，亦沒有為「侯俊傑」把風云云，被告與「侯俊傑」間
    係屬男、女朋友關係，業據被告本人於警訊中供承屬實，且「侯俊傑」所停放上
    開５Ａ─１２３１號自用小客車之位置，不僅係在非屬一般可供停車之馬路邊，
    而係在上開３Ｖ─７６０８號自用小客車旁之五十至一百公分處，且「侯俊傑」
    上開停車位置附近，復無任何附設廁所以供公眾進入使用之加油站等場所存在，
    是被告辯稱「侯俊傑」當時係自稱要下車上廁所云云，已與事實顯然不符，且「
    侯俊傑」所停放上開５Ａ─１２３１號自用小客車之位置，不僅係在距上開３Ｖ
    ─７６０８號自用小客車旁之五十至一百公分處而已，而身處在上開３Ｖ─７６
    ０８號自用小客車對面五公尺以上遠住處內之被害人謝森輝其人，已可發覺「侯
    俊傑」持手電筒亮燈在上開３Ｖ─７６０８號移動乙情，則僅相距五十至一百公
    尺左右之被告本人，焉有不能發覺「侯俊傑」在上開３Ｖ─７６０８號自用小客
    車內所為何事之可能；再者，「侯俊傑」於被害人甲○○發覺其上開竊盜犯行前
    ，即已先行將其已竊得上開回數票數張、遙控器乙只及零錢些許等財物，置於被
    告所坐上開５Ａ─１２３１號自用小客車之右前座前，並再行進入上開３Ｖ─７
    ６０８號自用小客車內搜尋其他財物乙情，亦據被告本人於本院審理時供承屬實
    ，復有扣案之上開５Ａ─１２３１號自用小客車之查獲現場照片二紙可佐，並有
    另案扣得之均非屬被告及「侯俊傑」二人名義之上開「黃藏要」、「陳火城」身
    分證各乙紙、「程慶鴻」銀行存摺乙本、「葉宗鴻」服務證乙張、「林順福」救
    生員證書乙紙可稽，則被告焉有不知「侯俊傑」竊取被害人甲○○所有置於上開
    ３Ｖ─７６０８號內之上開財物之理，至為顯然，是被告於右揭時地，顯係為下
    車行竊之「侯俊傑」把風，並已由「侯俊傑」先行竊取被害人甲○○上開財物得
    手，而置回上開５Ａ─１２３１號自用小客車內，而「侯俊傑」再行返回上開３
    Ｖ─７６０８號自用小客車內搜尋其他財物時，始遭被害人甲○○發覺報警查獲
    上情，否則被告亦無於遭被害人甲○○查覺時，有作勢逃逸之可能，至為顯然。
    被告所辯，顯係事後卸責之詞，不足採信。
二、核被告所為，係犯刑法第三百二十條第一項之竊盜罪。被告就所犯上開之罪與「
    侯俊傑」間，有犯意聯絡及行為分擔，為共同正犯。爰審酌被告明知「侯俊傑」
    下車係為竊取上開３Ｖ─７６０８號自用小客車內之財物，竟仍為其把風，而由
    「侯俊傑」下車竊得被害人甲○○所有上開財物既遂，已損及被害人甲○○之權
    益及被告犯罪後之態度等一切情狀，量處如主文所示之刑，並諭知易科罰金之折
    算標準，以資儆懲。
據上論斷，應依刑事訴訟法第二百九十九條第一項前段，刑法第二十八條、第三百二
十條第一項、第四十一條第一項前段，罰金罰鍰提高標準條例第一條前段、第二條，
判決如主文。
本案經檢察官楊挺宏到庭執行職務
中      華      民      國      九十      年    十二    月  二十一  日
                          臺灣桃園地方法院刑事第四庭
                              法  官  林 晏 鵬
右正本證明與原本無異。
如不服本判決，應於判決送達後十日內向本院提出上訴狀( 應附繕本 )，上訴於
臺灣高等法院。
                              書記官  張 雅 慧
中        華        民        國   九十   年   十二   月    二十一    日
附錄法條：刑法第三百二十條
刑法第三百二十條
意圖為自己或第三人不法之所有，而竊取他人之動產者，為竊盜罪，處五年以下有期
徒刑、拘役或五百元以下罰金。
意圖為自己或第三人不法利益，而竊佔他人之不動產者，依前項之規定處斷。
前二項之未遂犯罰之。


司法院資訊處製作；財團法人民間司法改革基金會備份。
